最高法院刑事裁定　　　　　　　九十六年度台抗字第八０一號
抗　告　人　甲○○
上列抗告人因違反毒品危害防制條例案件，不服福建高等法院金
門分院中華民國九十六年十一月九日駁回聲請再審之裁定（九十
六年度聲再字第六號），提起抗告，本院裁定如下：
    主  文
抗告駁回。
    理  由
按判決在第三審確定者，對於該判決聲請再審，除以第三審法院
之法官有刑事訴訟法第四百二十條第五款情形為原因者外，應由
第二審法院管轄之，同法第四百二十六條第三項定有明文。本件
福建高等法院金門分院於民國九十二年七月二十四日以九十二年
度上重訴字第一號判決論處抗告人以運輸第一級毒品罪刑後，嗣
抗告人向本院提起上訴，經本院認其上訴無理由，而於九十二年
九月十九日以九十二年度台上字第五二一０號判決駁回其上訴而
確定，有本院判決書附卷可按。抗告人既表示係對原確定之判決
聲請再審，即係對本院上開確定判決聲請再審，因抗告人並非以
第三審法院之法官有刑事訴訟法第四百二十條第五款之情形為聲
請原因，因此本件聲請再審，仍應由第二審法院管轄。次按有罪
之判決確定後，有下列情形之一者，為受判決人之利益，得聲請
再審︰一、原判決所憑之證物已證明其為偽造或變造者。二、原
判決所憑之證言、鑑定或通譯已證明其為虛偽者。三、受有罪判
決之人，已證明其係被誣告者。四、原判決所憑之通常法院或特
別法院之裁判已經確定裁判變更者。五、參與原判決或前審判決
或判決前所行調查之法官，或參與偵查或起訴之檢察官，因該案
件犯職務上之罪已經證明者，或因該案件違法失職已受懲戒處分
，足以影響原判決者。六、因發現確實之新證據，足認受有罪判
決之人應受無罪、免訴、免刑或輕於原判決所認罪名之判決者。
前項第一款至第三款及第五款情形之證明，以經判決確定，或其
刑事訴訟不能開始或續行非因證據不足者為限，得聲請再審。刑
事訴訟法第四百二十條規定甚明。又刑事訴訟法第四百二十條第
一項第六款所謂發現確實之新證據，係指就新證據之本身形式上
觀察，毋須經調查程序，顯然可認為足以動搖原確定之判決者而
言。本件原裁定已敘明，抗告人聲請再審意旨，無非以抗告人於
法務部調查局福建省調查處調查時所做之筆錄與事實不符，採證
過程亦有違失，以及案外人彭垂桐始為運輸毒品之幕後主使人，
抗告人係遭設計陷害，因認尚有利己之事證未經主張及調查云云
。惟查：抗告人所辯鋁門窗係受大陸地區人民彭垂桐（原審九十
二年度上重訴字第一號判決載為彭垂同）委託訂作，因大陸鋁門
窗與台灣不同，伊寄給陳木金作樣品用，鋁門窗框內之海洛因並
非伊所藏置，伊亦不知道裡面有毒品海洛因；且託運時間距離被
捕時間很近，伊不可能切割海洛因，伊係遭人設計陷害，並未走
私及運輸毒品海洛因云云，及辯稱調查處筆錄不實，以及指摘採
證過程涉有違失等情由，已據原審及本院調查審酌，並於原審九
十二年度上重訴字第一號判決及本院九十二年度台上字第五二一
０號判決中詳細說明何以不足資為有利於抗告人之認定，有前揭
判決在卷可憑。而彭垂桐縱使如抗告人所述為隱身幕後指使運輸
毒品之人，所涉者亦無非彭垂桐應如原確定判決所認定之事實承
擔共同運輸毒品之刑事責任，顯不足以動搖本件原確定之判決至
明。因認抗告人對於原確定判決聲請再審，未據提出任何足以動
搖原確定判決之確實新證據，揆諸上開規定及說明，本件聲請再
審程序顯屬違背規定，而予駁回。經核於法並無違誤。本件抗告
意旨仍執前詞，專憑己見，任意指摘原裁定不當，非有理由，應
予駁回。
據上論結，應依刑事訴訟法第四百十二條，裁定如主文。
中　　華　　民　　國　九十六　年 　十二 　月　三十一　日
                      最高法院刑事第九庭
                          審判長法官  洪　清　江
                                法官  石　木　欽
                                法官  李　伯　道
                                法官  韓　金　秀
                                法官  陳　晴　教
      本件正本證明與原本無異
                                      書  記  官
中　　華　　民　　國　九十七　年　　一　　月　 十四 　日
                                                      Ｅ
